【裁判字號】    97,訴,966
【裁判日期】    971023
【裁判案由】    搶奪等
【裁判全文】
臺灣桃園地方法院刑事判決               97年度訴字第966號
公  訴  人  臺灣桃園地方法院檢察署檢察官
被      告  丙○○
上列被告因搶奪等案件，經檢察官提起公訴（九十七年度偵字第
一八三五四號），本院判決如下：
    主  文
丙○○竊盜，累犯，處有期徒刑捌月；又意圖為自己不法之所有
，而搶奪他人之動產，未遂，累犯，處有期徒刑捌月。應執行有
期徒刑壹年貳月。
    事  實
一、丙○○前於民國九十一年間，因竊盜案件，經本院以九十一
    年度壢簡字第一三三一號，判處有期徒刑四月確定；又因動
    產擔保交易法案件，經本院以九十二年度壢簡字第四○號，
    判處有期徒刑四月確定；復因違反毒品危害防制條例案件，
    經本院以九十二年度易字第四四九號，判處有期徒刑九月確
    定，上開三罪，嗣經本院以九十二年度聲字第二四八三號裁
    定應執行有期徒刑一年四月確定，並於九十三年十二月三十
    一日縮短刑期執行完畢。另因違反毒品危害防制條例案件，
    經臺灣新竹地方法院以九十五年訴緝字第二九號分別判處有
    期徒刑十月、七月，應執行有期徒刑一年四月確定；再因竊
    盜案件，經本院以九十四年度簡上字第四二三號判處有期徒
    刑一年確定，上開三罪，嗣經本院以九十六年度聲減字第九
    六三號，減刑並定應執行刑為一年一月確定，甫於九十六年
    七月三十日縮刑期滿執行完畢。詎仍不知警惕，意圖為自己
    不法之所有，並基於竊盜之犯意，於九十七年八月十二日十
    七時許，在桃園縣中壢市○○路二二七號前，見甲○○所有
    車牌號碼SHY-四○九號之輕型機車，機車鑰匙仍插於機車電
    門上，即徒手以該鑰匙打開電門而竊得該機車，以供自己代
    步之用。迄於九十七年八月十九日十一時三十五許，丙○○
    騎乘上開竊得之機車，在桃園縣中壢市內厝里四十一之三十
    九號附近產業道路時，見前方乙○○○獨自一人行走於上開
    產業道路上，認有機可乘，竟另行起意，意圖為自己不法之
    所有，並基於搶奪之犯意，自乙○○○身後趁其不備之際，
    徒手搶奪乙○○○肩揹之袋子，乙○○○見狀反以手拉著袋
    子不讓丙○○搶走，並呼喊救命，兩人拉扯間，乙○○○隨
    即摔倒於道路上，手腳並受有多處擦傷（傷害部分未經告訴
    ），丙○○則連車帶人摔進道路旁之田地內，始未得手，嗣
    經乙○○○之兒子報警循線查獲上情。
二、案經桃園縣政府警察局中壢分局報請桃園地方法院檢察署檢
    察官偵查起訴。
    理  由
一、證據能力
  (一)被告丙○○於檢察官偵查中所為之自白，並無證據證明係出
    於強暴、脅迫、利誘、詐欺、疲勞訊問、違法羈押或其他不
    正之方法，且與事實相符，依刑事訴訟法第一百五十六條第
    一項規定，得為證據。
  (二)按傳聞法則之重要理論依據，在於傳聞證據未經當事人之反
    對詰問予以核實，乃予排斥，惟若當事人已放棄對原供述人
    之反對詰問權，於法院審判時表明同意該等傳聞證據可作為
    證據，基於證據資料愈豐富，愈有助於真實發現之理念，並
    貫徹刑事訴訟法修法加重當事人進行主義之精神，確認當事
    人對於證據能力有處分權之制度，傳聞證據經當事人同意作
    為證據，法院認為適當者，亦得為證據。另當事人於調查證
    據時，對於傳聞證據表示「沒有意見」，而未於言詞辯論終
    結前聲明異議，應視為已有將該等傳聞證據採為證據之同意
    ，此刑事訴訟法第一百五十九條之五定有明文。本案被告於
    本院審理程序中已表示對卷內人證、書證、物證之證據能力
    均無意見，本院審理時，被告對於被告以外之人於審判外之
    陳述之證據能力並未表示意見，迄本院辯論終結前，被告亦
    未爭執本案證據之證據能力，依刑事訴訟法第一百五十九條
    之五第二項之規定，應視為被告已同意本案相關之傳聞證據
    均可作為證據，本院斟酌本案卷內之證據並非非法取得，亦
    無證明力明顯過低之情形，且經本院於審判期日依法進行證
    據之調查、辯論，被告於訴訟上之程序權，已受保障，前揭
    各該證據，均得採為證據。
二、上揭犯罪事實，迭據被告丙○○於偵查及本院審理時中坦承
    不諱（見臺灣桃園地方法院檢察署九十七年度偵字第一八三
    五四號卷第三十六頁、第四十五頁、本院卷第十八頁、第三
    十三頁），核與被害人甲○○證述失竊情節及被害人即證人
    乙○○○證述搶奪未遂情節相符（見上開偵卷第二十二頁至
    第二十五頁、第四十四頁至第四十五頁），且有贓物認領保
    管單、現場查獲照片七張附卷可證（見上開偵卷第二十六頁
    至第三十頁）。足見被告上揭任意性自白與事實相符，堪以
    採信。本件事證明確，被告犯行堪以認定，應依法論科。
三、核被告所為，係犯刑法第三百二十條第一項之普通竊盜罪、
    第三百二十五條第三項、第一項之普通搶奪未遂罪。被告所
    犯上開二罪，犯意各別，行為互異，應分論併罰。查被告前
    有如事實欄所載之犯罪科刑及執行完畢之紀錄，此有臺灣高
    等法院被告前案紀錄表在卷可按，其前受有期徒刑執行完畢
    ，於五年以內故意再犯上開有期徒刑以上之二罪，均為累犯
    ，俱應依刑法第四十七條第一項規定，加重其刑。被告對被
    害人乙○○○雖已著手搶奪行為之實行，惟未生搶奪取得動
    產之結果，犯罪仍屬未遂，爰依刑法第二十五條第二項之規
    定，按既遂犯之刑減輕其刑，並依法先加後減之。爰審酌被
    告前有多次竊盜前科，此有臺灣高等法院被告前案紀錄表在
    卷可按，平日素行並非良好，及本案所犯普通竊盜及搶奪未
    遂之犯罪情節、所竊得之財物價值非鉅，且已發還被害人甲○○領回，兼衡其犯後均坦承犯行，態度尚屬良好等一切情
    狀，分別量處如主文所示之刑，並定其應執行之刑，以資懲
    戒。
據上論結，應依刑事訴訟法第二百九十九條第一項前段，刑法第
三百二十條第一項、第三百二十五條第三項、第一項、第二十五
條第二項、第四十七條第一項、第五十一條第五款，刑法施行法
第一條之ㄧ第一項、第二項前段，判決如主文。
本案經檢察官陳國安到庭執行職務。
中    華    民    國    97    年    10    月    23    日
                  刑事第九庭 審判長 法  官  吳為平
                                    法  官  胡芷瑜
                                    法  官  林玉蕙
以上正本證明與原本無異。
如不服本判決，應於判決送達後10日內向本院提出上訴狀（應附
繕本），其未敘述上訴理由者，應於上訴期間屆滿後20日內補提
理由書狀於本院，上訴於臺灣高等法院。
                                    書記官  魏里安
中    華    民    國    97    年    10    月    23    日
附錄本案論罪科刑法條：
中華民國刑法第320 條規定（普通竊盜罪、竊佔罪）：
意圖為自己或第三人不法之所有，而竊取他人之動產者，為竊盜
罪，處5 年以下有期徒刑、拘役或5 百元以下罰金。
意圖為自己或第三人不法之利益，而竊佔他人之不動產者，依前
項之規定處斷。
前二項之未遂犯罰之。
中華民國刑法第325 條規定（普通搶奪罪）：
意圖為自己或第三人不法之所有，而搶奪他人之動產者，處6 月
以上5 年以下有期徒刑。
因而致人於死者，處無期徒刑或7 年以上有期徒刑，致重傷者，
處3 年以上10年以下有期徒刑。
第1 項之未遂犯罰之。


司法院資訊處製作；財團法人民間司法改革基金會備份。
